【裁判字號】    98,裁,1950
【裁判日期】    980806
【裁判案由】    拆遷救濟金
【裁判全文】
最  高  行  政  法  院  裁  定
                                      98年度裁字第1950號
上  訴  人  甲○○
被 上訴 人  臺北市政府
代  表  人  乙○○
上列當事人間拆遷救濟金事件，上訴人對於中華民國98年3月26
日臺北高等行政法院97年度訴字第1442號判決，提起上訴，本院
裁定如下：
    主  文
上訴駁回。
上訴審訴訟費用由上訴人負擔。
    理  由
一、按對於高等行政法院判決之上訴，非以其違背法令為理由，
    不得為之，行政訴訟法第242條定有明文。依同法第243條第
    1項規定，判決不適用法規或適用不當者，為違背法令；而
    判決有同條第2項所列各款情形之一者，為當然違背法令。
    是當事人對於高等行政法院判決上訴，如依行政訴訟法第24
    3條第1項規定，以高等行政法院判決有不適用法規或適用不
    當為理由時，其上訴狀或理由書應有具體之指摘，並揭示該
    法規之條項或其內容；若係成文法以外之法則，應揭示該法
    則之旨趣，倘為司法院解釋或本院之判例，則應揭示該判解
    之字號或其內容。如以行政訴訟法第243條第2項所列各款情
    形為理由時，其上訴狀或理由書，應揭示合於該條項各款之
    事實。上訴狀或理由書如未依此項方法表明者，即難認為已
    對高等行政法院判決之違背法令有具體之指摘，其上訴自難
    認為合法。
二、本件上訴人對於臺北高等行政法院民國（下同）97年度訴字
    第1442號判決（下稱原判決）上訴，雖以：被上訴人已違背
    專屬管轄之規定（行政訴訟法第243條），因此原判決當然
    違背法令；且被上訴人於88年11月17日拆除新違建，非為上
    訴人2樓新違建，故被上訴人96年7月5日北市都建違字第096
    68923600號函全屬捏造假事實；另依臺北市信義區戶政事務
    所98年5月14日北市信戶字第09830586100號函之說明所示，
    松山路648之4號門牌係初編於74年11月7日，由此證實，上
    訴人所有2樓違建符合被上訴人92年3月28日府建五字第0920
    3636800號函說明第2項之2既存違建之規定，應給予救濟補
    助；又被上訴人所屬建管處92年6月27日北市工建違字第092
    64902500號函示應領之拆遷補助費業經核算完畢，如救濟補
    助費概算表所示，共計新臺幣（下同）1,391,720元，已領
    回815,480元，2樓違建拆遷補助費等2項576,240元，至今尚
    未發放，故請准依拆遷案予以補償等語，為其論據。惟核上
    訴狀所載內容，或係重述其在原審業經主張而為原判決摒棄
    不採之陳詞，或係就原審取捨證據、認定事實之職權行使事
    項，指摘其為不當，或泛言原判決違背專屬管轄之規定，均
    尚難認為已對原判決之如何違背法令有具體之指摘。依首揭
    規定及說明，應認其上訴為不合法，應予駁回。至於上訴人
    所提臺北市信義區戶政事務所98年5月14日北市信戶字第098
    30586100號函，乃原審於98年3月12日辯論終結後之新證物
    ，除原審無從審酌外，且依該函所示內容，亦無從證明系爭
    松山路648之4號建物於74年11月7日門牌初編當時已有2樓之
    違建存在，併此敘明。
三、據上論結，本件上訴為不合法。依行政訴訟法第249條第1項
    前段、第104條、民事訴訟法第95條、第78條，裁定如主文
    。
中    華    民    國    98    年    8     月    6     日
                    最高行政法院第四庭
                        審判長法官  劉  鑫  楨
                              法官  吳  慧  娟
                              法官  黃  淑  玲
                              法官  劉  介  中
                              法官  曹  瑞  卿
以  上  正  本  證  明  與  原  本  無  異
中    華    民    國    98    年    8     月    6     日
                              書記官  吳  玫  瑩


司法院資訊處製作；財團法人民間司法改革基金會備份。
